臺灣嘉義地方法院刑事判決
111年度簡上字第84號
上  訴  人  臺灣嘉義地方檢察署檢察官
被      告  周昭勲


上列上訴人因被告違反毒品危害防制條例案件，不服本院民國11
1年6月15日111年度嘉簡字第546號第一審簡易判決（聲請簡易判
決處刑案號：111年度毒偵字第417號），提起上訴，本院管轄之
第二審合議庭判決如下：
    主  文
上訴駁回。
　　犯 罪 事 實 及 理 由
一、刑事訴訟法第348條於民國110年6月18日修正施行：「上訴
    得對於判決之一部為之。對於判決之一部上訴者，其有關係
    之部分，視為亦已上訴。但有關係之部分為無罪、免訴或不
    受理者，不在此限。上訴得明示僅就判決之刑、沒收或保安
    處分一部為之。」同日修正施行之刑事訴訟法施行法第7條
    之13規定：「中華民國110年5月31日修正通過之刑事訴訟法
    施行前，已繫屬於各級法院之案件，於施行後仍適用修正前
    刑事訴訟法第348條規定；已終結或已繫屬於各級法院而未
    終結之案件，於施行後提起再審或非常上訴者，亦同。」經
    查：本案於上述規定修正施行之後111年6月23日始繫屬於本
    院（本審卷第7頁），上訴之效力及範圍應依修正後第348條
    規定。而原審判決後，被告周昭勲並未提起上訴，檢察官僅
    就原判決量刑部分提起上訴（本審卷第9-12頁），是本件審
    判範圍僅就原判決犯罪事實之量刑妥適與否進行審理。本案
    經本院第二審合議庭審理結果，認第一審刑事簡易判決之認
    事用法及量刑均無不當，應予維持。另除證據增加「被告周
    昭勲於本院審理中之自白」外，其餘均引用本院第一審簡易
    判決書記載之犯罪事實、證據及理由（如附件判決書），並
    補充論述駁回上訴之理由。
二、上訴意旨略以：檢察官前已提供刑案資料查註紀錄表作為證
    明累犯之方法，已盡舉證之責，然原審未向被告確認對該紀
    錄表有無爭執，即認檢察官未盡舉證之責，判決違背法令，
    請求撤銷原判決等語。
三、本院駁回上訴之理由：
（一）法院於審酌被告是否適用累犯規定而加重其刑時，訴訟程
      序上應先由檢察官就前階段被告構成累犯之事實，以及後
      階段應加重其刑之事項，主張並具體指出證明方法後，法
      院才需進行調查與辯論程序，而作為是否加重其刑之裁判
      基礎。前階段構成累犯事實為檢察官之實質舉證責任，後
      階段加重量刑事項為檢察官之說明責任，均應由檢察官分
      別負主張及具體指出證明方法之責。倘檢察官未主張或具
      體指出證明方法時，可認檢察官並不認為被告構成累犯或
      有加重其刑予以延長矯正其惡性此一特別預防之必要，且
      為貫徹舉證責任之危險結果所當然，是法院不予調查，而
      未論以累犯或依累犯規定加重其刑，即難謂有應調查而不
      予調查之違法。至於檢察官所提出之證據資料，經踐行調
      查程序，法院認仍有不足時，是否立於補充性之地位，曉
      諭檢察官主張並指出證明方法，自得由事實審法院視個案
      情節斟酌取捨。又法院依簡易程序逕以簡易判決處刑者，
      因無檢察官參與，倘檢察官就被告構成累犯之事實及應加
      重其刑之事項，未為主張或具體指出證明方法，受訴法院
      自得基於前述說明，視個案情節斟酌取捨。檢察官若未主
      張或具體指出證明方法，法院因而未論以累犯或依累犯規
      定加重其刑，基於累犯資料本來即可以在刑法第57條第5
      款「犯罪行為人之品行」中予以負面評價，自仍得就被告
      可能構成累犯之前科、素行資料，列為刑法第57條第5款
      所定「犯罪行為人之品行」之審酌事項。於此情形，該可
      能構成累犯之前科、素行資料既已列為量刑審酌事由，對
      被告所應負擔之罪責予以充分評價，依重複評價禁止之精
      神，自無許檢察官事後循上訴程序，以該業經列為量刑審
      酌之事由應改論以累犯並加重其刑為由，指摘原判決未依
      累犯規定加重其刑違法或不當（最高法院110年度台上大
      字第5660號裁定意旨參照）。
（二）原審法院已說明何以未論累犯之事由，且於刑法第57條之
      量刑審酌時，就被告可能構成累犯之前科已予以評價。雖
      公訴檢察官提出被告構成累犯之判決，並說明加重其刑之
      必要，然既原審判決已於量刑中充分評價該前科，依前開
      裁定意旨，自無容檢察官以此為由提起上訴。　　　
（三）本案經原審審理結果，認被告犯罪事證明確，因而適用刑
      事訴訟法第449條第2項前段、第454條第2項、毒品危害防
      制條例第10條第2項、第17條第1項、刑法第11條、第41條
      第1項前段之規定，並審酌被告施用毒品戕害一己身心健
      康，長遠而言難謂對於社會秩序毫無影響，且其前已有多
      次犯罪前科素行（前因施用毒品案件，經本院以109年度
      嘉簡字第251號、第380號、第548號判決判處有期徒刑2月
      、3月、2月確定，嗣經本院以109年度聲字第573號裁定應
      執行有期徒刑5月確定，被告甫於109年12月14日易科罰金
      執行完畢），其素行不佳，仍涉有本案犯行，實值非難，
      然念其犯後坦承犯行，態度良好，兼衡本案施用毒品之次
      數、尿液中檢出之毒品濃度、犯罪手段及動機等節，暨其
      職業為工、國小畢業之智識程度及勉持之家庭經濟狀況等
      一切情狀，於法定刑度內量處被告有期徒刑3月，並諭知
      易科罰金之折算標準，認事用法並無不合，量刑亦屬適當
      ，是上訴人上訴為無理由，應予駁回。
據上論斷，應依刑事訴訟法第455條之1第1項、第3項、第364條
、第373條、第368條(依刑事判決精簡原則，僅記載程序法條文)
，判決如主文。
本案經檢察官蔡英俊提起訴訟，檢察官楊麒嘉到庭執行職務。
中　　華　　民　　國　　111 　年　　7 　　月　　29　　日
                  刑事第八庭  審判長法　官　謝其達
　　　　　　　　　　　　　　　　　　法　官  盧伯璋
　　　　　　　　　　　　　　　　　　法　官  鄭諺霓
上列正本證明與原本無異。
本件不得上訴。　　　　　　　　　　　　　　　　　　
中　　華　　民　　國　　111 　年　　7 　　月　　29　　日
                                    書記官　李玫娜